臺灣高等法院民事裁定　　　　　　　　　94年度重上字第38號
上　訴　人　戌○○
　　　　　　午○○
　　　　　　楊萬金
　　　　　　壬○○
　　　　　　玄○○
　　　　　　未○○
　　　　　　巳○○
　　　　　　亥○○
　　　　　　癸○○
　　　　　　己○○
　　　　　　宙○○
　　　　　　Ａ○○
　　　　　　Ｂ○○
　　　　　　酉　○
　　　　　　庚　○
　　　　　　戊○○（即宇○○之承受訴訟人）
　　　　　　甲○○（即宇○○之承受訴訟人）
　　　　　　丙○○（即宇○○之承受訴訟人）
　　　　　　乙○○（即宇○○之承受訴訟人）
　　　　　　丁○○（即宇○○之承受訴訟人）
　　　　　　辛○○
　　　　　　黃○○
　　　　　　申○○
共　　　同
訴訟代理人　賈育民律師
被　上訴人　Ｃ○○（即楊榮宗之承受訴訟人）
　　　　　　辰○○○（即楊榮宗之承受訴訟人）
　　　　　　戊○○（
　　　　　　天○○（即楊來之承受訴訟人）
　　　　　　子○○（即楊來之承受訴訟人）
　　　　　　寅○○（即楊來之承受訴訟人）
　　　　　　丑○○（即楊來之承受訴訟人）
　　　　　　Ｄ○○（即楊來、楊志文之承受訴訟人）
　　　　　　卯○○（即楊來、楊志文之承受訴訟人）
　　　　　　地○○（即楊來、楊志文之承受訴訟人）
上列當事人間確認派下權存在等事件，上訴人對於中華民國93年
 9月24日臺灣士林地方法院86年度重訴字第23號第一審判決，提
起上訴，本院裁定如下：
    主  文
上訴駁回。
第二審訴訟費用由上訴人負擔。
    理  由
一、按當事人提起第二審上訴，應於第一審判決正本送達後20日
    之不變期間內為之，民事訴訟法第 440條定有明文。本件第
    一審93年 9月24日86年度重訴字第23號判決（下稱原審第二
    份判決）正本，係分別於中華民國93年10月8日、同年10 月
    11日、同年10月13日及同年11月15日、11月17日由上訴人收
    受，有送達證書在卷可考（見原審卷(八)第138-144、163、16
    8 頁），扣除在途期間二日（非居住於管轄區域內者）後，
    至遲至93年12月9日已屆滿上訴期間。乃上訴人遲至94年3月
    15日始對上開被上訴人提出上訴，有上訴人94年 3月14日民
    事上訴理由狀可稽（見本院卷(一)第 192頁），核已逾上開不
    變期間，其上訴即非合法。
二、雖上訴人謂原審86年度重訴字第23號事件係固有必要共同訴
    訟，訴訟標的對於原審共同訴訟之個人必須合一確定。上訴
    人已對原法院92年 7月18日86年度重訴字第23號判決（下稱
    原審第一份判決）所列被告，於92年 8月13日提起上訴，該
    上訴效力及於原審第二份判決之被告云云。
    查上訴人於原審主張因楊世欽（於87.1.28死亡）於85年7月
    11日向台北市內湖區公所申報登記楊開倫祭祀公業，並於85
    年8月1日依85北市湖民字第 12135號函登報公告徵求異議，
    上訴人見故意漏列上訴人等人為派下員（參見原審卷(二)第17
    6 頁背面），而對原審第一份判決、第二份判決所列被告（
    或被承受訴訟人）及楊振成（嗣於86年 7月24日撤回對楊振
    成起訴，見原審卷(二)第298頁）、楊添全（嗣92年5月29日具
    狀命其繼承人承受訴訟，於92年 6月20日撤回對楊添全起訴
    ，且不追加其繼承人為被告，見原審卷(七)第105頁、第120頁
    ）起訴請求確認上訴人等對楊開倫祭祀公業之派下權存在。
    經核該訴訟標的對原審所列被告並無合一確定之必要，本件
    並無民事訴訟法第56條第 2款之適用。且若本件訴訟標的對
    於共同訴訟之各人必須合一確定，則上訴人於原審撤回對楊
    振成、楊添全之起訴，其效力即應及於其他共同被告，本件
    訴訟繫屬於原審即應歸於消滅。上訴人上開主張於法不合，
    自非可採。
三、爰依民事訴訟法第444條第1項本文、第95條、第78條、第85
    條第1項，裁定如主文。
中　　華　　民　　國　　94　　年　　6 　　月　　27　　日
                  民事第九庭    審判長法　官  吳景源
　　　　　　　　　  　      　　　　　法　官  連正義
　　　　　　　　　　　      　　　　　法　官  滕允潔
正本係照原本作成。
如不服本裁定，應於收受送達後10日內向本院提出抗告狀，並應
繳納抗告費新台幣１千元。
中　　華　　民　　國　　94　　年　　6 　　月　　29　　日
　　　　　　　　　　　　　　　　　　　書記官  黃麗玲
